

## **Florent Nkita**

## Mastère Expert en Solutions Digitales - Futur Alternant

Phone: 07 81 76 62 12 Email: florent.nkita@gmail.com

LinkedIn: /in/florent-nkita/ GitHub: /flonkita
Website: mark-freeman-personal-website.com

Après une expérience réussie en tant que développeur Front-End, je suis à la quête de nouveaux défis pour valider mon **Mastère Expert en Solutions Digitales** sous la forme d'une alternance pour une durée de *2 ans*, avec **une semaine** de cours dynamiques et **deux semaines** en entreprise.

Mon objectif : apprendre, grandir et développer dans unenvironnement professionnel stimulant

## Compétences

### Ce que je sais faire

Astro	4/5	Sym	fony	3/5	No	tion	4/5		Next.js	4/	′5	Figma	3/5		
Tailwin	nd CSS	4/5	Pre	ettier	5/5	Т	ypeSc	rip	t 3/5	F	lutte	2/5	Re	eact.js	3/5
PHPM	yAdmin	4/5	pn	pm	3/5										

#### Ce que je souhaite apprendre

WIYOQL	Oπ	Widingob		٠.	icaaic33 O	•	
Langues							
Français	natif	English	B1		Spanish	B1	

MySQL C# MongoDB Headless III

# **Expérience Professionnelles**

### **Développeur Front-End**

mai 2024 - juillet 2024

VanillaHR

- Participation à la veille technologique
- Participation à l'amélioration de la partie Front-End de l'application
- Créations de contenus technologiques
- Intégration de fonctionnalités avec Next.Js

Technologies: React.js, Next.js, Tailwind CSS, Docker, ESLint, React Query, Directus

J'accepte par la présente que mes données personnelles incluses dans ma candidature soient traitées à des fins de processus de recrutement.

### **Développeur / Intégrateur Web**

juin 2023 - juillet 2023

E-Pastelsoft

- Créations de sites sous Symfony
- Intégration de contenus
- Établissement de recettes pour les projets finis

Technologies: Symfony, Bootstrap, PHPMyAdmin

## **Projets**

Sneakpeek janvier 2024 - now

Projet pour le Bachelor, une marketplace nommée 'Sneakpeek' où il y aura des ventes, achats de paires de baskets. Les utilisateurs pourront s'inscrire, se connecter, ajouter des produits à leur panier, les acheter, les vendre etc.

Demo: Soon...

Repository: <a href="https://github.com/flonkita/sneakpeek\_sf">https://github.com/flonkita/sneakpeek\_sf</a>

Technologies utilisées: Symfony, Tailwind CSS, pnpm, Prettier

### **Appli ToDo**

novembre 2023 - janvier 2024

Première application mobile que j'ai développée avec Flutter. Elle permet de gérer une liste de tâches à faire, de les marquer comme terminées et de les supprimer. Les données sont stockées localement sur l'appareil de l'utilisateur.

Repository: lien vers le code source

Technologies utilisées: Flutter

#### Tic-Tac-Toe

juillet 2023 - septembre 2023

Ce projet est une implémentation du jeu du Morpion (Tic-Tac-Toe) en utilisant React. Il permet aux joueurs de s'affronter en alternant entre "X" et "O", et le jeu détecte automatiquement le gagnant ou le match nul.

Demo: Lien vers le jeu du Morpion (Tic-Tac-Toe) en ligne

Repository: Code source

Technologies utilisées: React.js, CSS, pnpm

J'accepte par la présente que mes données personnelles incluses dans ma candidature soient traitées à des fins de processus de recrutement.

Pixel Art Maker mai 2016 - juillet 2018

Ce générateur de tableau de pixel art est un outil qui permet aux utilisateurs de créer des images en utilisant une grille de pixels colorés.

Demo: <a href="https://disco-ninjas-g321ol.netlify.app">https://disco-ninjas-g321ol.netlify.app</a>

Repository: <a href="https://github.com/mark-freeman/disco-ninjas">https://github.com/mark-freeman/disco-ninjas</a>

Technologies utilisées: HTML, CSS, JavaScript

## **Education**

# Bachelor Concepteur Développeur de Solutions Digitales

septembre 2023 - juillet 2024

**Digital Campus** 

Développement approfondi de compétences dans la création de plans fonctionnels pour des interfaces web, en tenant compte des parcours utilisateur et des options ergonomiques. Conception de représentations visuelles d'interfaces web et mobiles en utilisant des logiciels de création graphique.

### Formation Développeur Web et Web Mobile

décembre 2022 - juillet 2023

**Philiance** 

Aquisition de compétences solides en développement web, notamment en concevant et en développant un site e-commerce avec des fonctionnalités avancées. J'ai également créé des sites web responsives en suivant l'architecture MVC, garantissant ainsi une expérience utilisateur optimale.